【裁判字號】    90,交上易,319
【裁判日期】    901227
【裁判案由】    過失傷害
【裁判全文】
臺灣高等法院高雄分院刑事判決                    九十年度交上易字第三一九號
    上訴人
    即被告  乙○○○
右上訴人因過失傷害案件，不服臺灣高雄地方法院九十年度交易字第五二九號中華民
國九十年十月二十五日第一審判決（起訴案號：臺灣高雄地方法院檢察署九十年度偵
字第一二六九四號），提起上訴，本院判決如左：
      主  文
上訴駁回。
乙○○○緩刑貳年。
      事  實
一、乙○○○考領有普通小型車駕駛執照，民國（下同）九十年三月九日上午七時五
    十分許，駕駛車牌號碼ＸＢ─八一二０號自用小客車，沿高雄市前鎮區○○○路
    由南向北（起訴書誤載為由北向南）行駛，途經該路與正勤路交岔路口，欲左轉
    入正勤路時，應注意汽車行駛至交岔路口，轉彎車應讓直行車先行，並應注意車
    前狀況，隨時採取必要之安全措施，以避免危險事故之發生，而當時之天候晴、
    路況、視距均良好，且依其智識、能力亦無不能注意之情事。詎竟疏未注意適其
    對向左前方機車道上正有甲○○騎乘車牌號ＪＡＲ—四五六號重型機車，沿中山
    三路由北向南（起訴書誤載為由南向北）直行欲通過該交岔路口，即貿然搶先左
    轉，致甲○○見狀煞避不及，所騎乘機車左前車頭與乙○○○所駕駛之右前車門
    葉子板相撞，甲○○因而人、車倒地，並受有右大腿股骨間轉子及轉子下粉碎性
    骨折之傷害。
二、案經被害人甲○○訴由臺灣高雄地方法院檢察署檢察官偵查起訴。
    理  由
一、訊據上訴人即被告（下稱被告）乙○○○對於右揭駕車疏未注意車前狀況及讓直
    行車之告訴人甲○○先行，以致告訴人煞避不及，所騎乘之機車車頭與其所駕駛
    之自小客車發生擦撞，使告訴人人車倒地，受有前開傷害之事實，均供認不諱，
    核與告訴人在檢察官偵查中，及原審審理時指訴情節相符，復經證人即高雄市政
    府警察局交通大隊警員曾文斌於原審結證屬實，並有警員所繪製之道路交通事故
    調查報告表、現場圖、現場談話記錄表、自小客車車損相片在卷可資佐證，而告
    訴人確受有右揭傷害之事實，亦有聖和醫院於九十年五月四日所出具之診斷證明
    書一紙附在偵查卷可憑，被告自白顯與事實相符，堪可採信。
二、按汽車行駛時，駕駛人應注意車前狀況，並隨時採取必要之安全措施；又汽車行
    駛至交岔路口左轉彎時，應讓直行車先行，道路交通安全規則第九十四條第三項
    、第一百零二條第一項第六款分別定有明文。被告既考領有適當之駕駛執照，對
    此自應知之甚詳，而依前揭道路交通事故調查報告表所載，肇事依當時係晴天、
    日間有自然光線、路面乾燥無缺陷，視距良好之情形，再依被告自身之智識、能
    力亦無不能注意之情事，詎竟疏未注意車前之對向車道正有直行之告訴人所騎乘
    之機車欲通過交岔路口，復未讓對向直行之機車先行，即貿然左轉，致告訴人閃
    避不及，而發生本件交通事故，告訴人受傷，其駕駛行為有過失，至為明顯。告
    訴人所受之傷害既係被告駕車不慎所造成，二者間顯有相當因果關係。綜上所述
    ，本件事證明確，被告過失傷害之犯行已堪認定。
二、核被告駕車肇事，致告訴人受傷之所為，係犯刑法第二百八十四條第一項前段之
    普通過失傷害罪。
三、原審因而適用刑法第二百八十四條第一項前段、第四十一條第一項、罰金鍰提高
    標準條例第一前段、第二條之規定，並審酌被告尚無犯罪前科，素行良好，有臺
    灣高等法院被告全國前案紀錄表可憑，未能遵守交通規則，提高警覺，以避免交
    通事故之發生，肇事致人受傷，其過失程度不輕，犯後復未能積極尋求與被害人
    洽商民事和解事宜，犯後否認犯行，及告訴人受傷情形尚非嚴重等一切情狀，量
    處有期徒刑四月並諭知如易科罰金，以參佰元折算壹日。經核其認事用法均無違
    誤，量刑亦屬允當。上訴意旨指摘原判決量刑過重為無理由，應予駁回。
四、被告前此未曾受有期徒刑以上刑之執行，有右揭被告全國前案紀錄表在卷可憑，
    且被告於本院審理時，已與告訴人達成和解，賠償損害，此經告訴人陳明在卷，
    經此偵、審程序及科刑之判決，當知警愓，信無再犯之虞，本院認對其所宣告之
    刑以暫不執行為適當，並宣告緩刑二年，以啟自新，並觀後效。
據上論結，應依刑事訴訟法第三百六十八條、刑法第七十四條第一款，判決如主文。
本案經檢察官林應華到庭執行職務。
中    華    民    國     九十       年      十二      月      二十七    日
                              臺灣高等法院高雄分院刑事第四庭
                                  審判長法官  蕭權閔
                                        法官  陳啟造
                                        法官  李嘉興
右正本證明與原本無異。
不得上訴。
              書記官  呂素珍
中    華    民    國     九十一     年       一       月        三      日
附錄：本判決論罪科刑法條：
刑法二百八十四條第一項前段
因過失傷害人者，處六月以下有期徒刑、拘役或五百元以下罰金。
                                                                        Ｑ


司法院資訊處製作；財團法人民間司法改革基金會備份。
